【裁判字號】    99,家訴,319
【裁判日期】    990930
【裁判案由】    履行契約等
【裁判全文】
臺灣臺中地方法院民事判決  99年度家訴字第319號
原      告  乙○○
訴訟代理人  胡宗智律師
被      告  甲○○
                        31弄.
上列當事人間請求履行契約事件，本院於民國99年9月16日言詞
辯論終結，判決如下：
    主  文
被告應給付原告新台幣參拾肆萬伍仟元及自民國九十九年六月十
一日起至清償日止，按年息百分之五計算之利息。
被告應自民國九十九年四月十四日起至一一０年五月十三日止，
按月於每月十三日給付原告新台幣壹萬伍仟元。
訴訟費用由被告負擔負擔。
本判決第一項於原告以新臺幣壹拾壹萬伍仟元為被告供擔保後，
得假執行。
    事實及理由
一、原告起訴主張：兩造原係夫妻關係，婚後育有未成年子女丙
    ○○（女、民國○○年○月○○日生）、丁○○（男、○○年○月○○
    日生）、戊○○（女、○○年○月○日生）三人。嗣於97年5月
    13日兩造簽立離婚協議書，並於同年月14日辦畢離婚登記，
    而兩造於上開離婚協議書中約定：兩造所生子女○○○、丁
    ○○、戊○○由原告監護，被告應自離婚生效日起，於每月
    14日支付新臺幣（下同）1萬5千元之子女扶育金予原告，直
    至子女成年為止。詎被告自兩造離婚後，均未依離婚協議書
    之約定履行義務，爰依契約履行請求權，請求被告給付自97
    年5月14日離婚生效日起至99年4月13日止按月支付1萬5千元
    子女扶育金，共計34萬5千元；且未免日後一再請求，實有
    依民事訴訟法第246條之規定預為請求被告自99年4月14日起
    至110年5月13日，按月於每月13日給付扶育金1萬5千元之必
    要。（暫請求至丙○○成年為止，其餘請求保留），並聲明
    ：(一)被告應給付原告34萬5仟元及自起訴狀繕本送達翌日起
    至清償日止，按年息百分之5計算之利息，(二)被告應自99年4
    月14日起至110年5月13日止，按月於每月13日給付原告1萬5
    仟元。(三)訴之聲明第一項願供擔保請准宣告假執行。
二、被告則以：因為原告一直阻撓我探視小孩，是原告先違反約
    定，所以我才拒絕給付扶養費。而且我每月收入才18000元
    ，我還要扶養我媽媽，當初寫15000元我是被岳母要求強迫
    簽名的，我根本沒有能力支付每月15000元等語，資為抗辯
    。並聲明：原告之訴駁回。
三、兩造不爭執之事實：
（一）兩造原係夫妻關係，婚後育有未成年子女丙○○（女、○○
      年○月○○日生）、丁○○（男、○○年○月○○日生）、戊○○
     （女、民國○○年○月○日生）三人。嗣於97年5月13日兩造簽
      立離婚協議書，並於同年月14日辦畢離婚登記，而兩造於
      上開離婚協議書中約定：兩造所生子女己○、丁○○、戊
      ○○由原告監護，被告應自離婚生效日起，於每月14日支
      付1萬5千元之生活費予原告，直至子女成年為止。
（二）被告自兩造離婚後，均未依離婚協議書之約定給付子女扶
      育金予原告。
四、得心證之理由：
（一）本件被告所抗辯：係原告先違反約定，阻撓被告探視小孩
      ，被告才拒絕給付扶養費及當初寫15000元，被告是被岳
      母要求強迫簽名的云云，惟此為原告所否認，被告復未能
      舉證以實其說，是以被告之辯稱，即屬無據。
（二）次按請求將來給付之訴，以有預為請求之必要者為限，得
      提起之，民事訴訟法第246條定有明文。原告請求被告給
      付自99年4月14日起至110年5月13日止，按月於每月13日
      給付原告1萬5仟元扶育金部分，為將來之給付，惟被告迄
      今既未按兩造離婚協議書約定之給付子女扶育金之時間及
      金額履行，堪認原告有預為請求之必要，故原告提起此部
      分之訴，於法有據。
（三）從而，原告依離婚協議書履行請求權，請求被告給付積欠
      之子女扶育金，即自97年5月14日離婚生效日起至99年4月
      13日止按月支付1萬5千元，共計23個月之子女扶育金，合
      計34萬5千元，及自起訴狀繕本送達翌日即99年6月11日起
      至清償日止，按週年利率百分之5計算之利息，並自99 年
      4月14日起至丙○○成年後之次月13日，按月於每月13日
      給付生活費1萬5千元，為有理由，應予准許。
（四）原告聲明願供擔保請准宣告假執行，經核無不合，爰酌定
      相當之擔保金額准許之。
五、訴訟費用負擔之依據：民事訴訟法第78條。
中    華    民    國    99    年    9     月    30    日
                    家事法庭  法  官  王靜秋
以上為正本係照原本作成。
如對本判決上訴，須於判決送達後20日內向本院提出上訴狀（須
附繕本）。
中    華    民    國    99    年    9     月    30    日
                              書記官  李培淇


司法院資訊處製作；財團法人民間司法改革基金會備份。
